【裁判字號】    97,交聲,269
【裁判日期】    971118
【裁判案由】    違反道路交通管理處罰條例聲明異議
【裁判全文】
臺灣花蓮地方法院交通事件裁定         97年度交聲字第269號
原處分機關 交通部公路總局臺北區監理所花蓮監理站
異  議  人 甲○○
即受處分人
上列異議人即受處分人因違反道路交通管理處罰條例案件，對於
交通部公路總局臺北區監理所花蓮監理站民國97年9月19 日所為
之處分（原處分案號：花監違字第裁44-P00000000號）聲明異議
，本院裁定如下：
    主  文
異議駁回。
    理  由
一、原處分意旨略以：本件異議人即受處分人甲○○（下稱異議
    人）於民國97年8月17日晚上9 時許，駕騎車牌號碼NY8-579
    號重型機車，行經花蓮縣鳳林鎮○○路○段與民生街口處闖
    紅燈，為警攔停當場舉發，乃依道路交通管理處罰條例第53
    條第1項、第63條之規定，裁罰新臺幣（下同）1,800元，並
    記違規點數3點。
二、聲明異議意旨略以：異議人當時駕車行經該處係闖黃燈，並
    非闖紅燈，舉發單之日期與時間填載不實，且未蓋大印，警
    方係偽造文書云云。
三、經查：
  (一)按汽車行駛到交岔路口，其行進、轉彎，應遵守燈光號誌，
    道路交通安全規則第102條第1項第1 款定有明文。又汽車駕
    駛人，行經有燈光號誌管制之交岔路口闖紅燈者，處 1,800
    元以上5,400元以下罰鍰；汽車駕駛人有第53 條情形者，除
    依原條款處罰緩外，並予記違規點數3 點，道路交通管理處
    罰條例第53條第1項、第63條第1項第3款分別定有明文。
  (二)本件異議人於97年8月17日晚上9時許，駕騎車牌號碼NY8-57
    9 號重型機車，行經花蓮縣鳳林鎮○○路○段與民生街口處
    闖紅燈之事實，業據證人即舉發本案之花蓮縣警察局鳳林分
    局鳳林派出所警員乙○○到庭證述：「本件是我舉發，當日
    晚上我是值勤20時到22時機動取締酒駕勤務，不是定點，當
    時我是在東西向民生街路口要右轉中正路往農會方向。」、
    「當時我跟我同事二人要經過時我的行向路口燈號是綠燈，
    我要轉的時候看到異議人由中正路由南往北行駛，因為我的
    行向是綠燈還沒有轉變燈號，所以我們看到異議人闖紅燈，
    我們追過去攔停。」等語明確。考量證人與異議人並無任何
    關係，證人於負有具結義務並可能受刑法偽證罪處罰之情形
    下，仍於法庭為前揭證言，其證言之憑信性應可獲得擔保，
    證人所述自得援為不利於受處分人之認定。且按交通警員製
    單舉發違反道路交通管理處罰條例所列之違規事實，本質上
    為行政處分，係公務員基於職務上之權力，依法就特定之具
    體事件所為之具公法上效果之單方面行政行為，基於公務員
    為公法上行為具有公信力之原則，該行政行為當可被推定為
    真正，其據以依法處分之事實認定亦為正確無誤。
  (三)另異議人辯稱舉發單之日期與時間填載不實，且未蓋大印，
    警方係偽造文書一節，查本件舉發通知單為花蓮縣警察局之
    制式舉發通知單，其上套印有花蓮縣警察局之印信，因異議
    人違規，經舉發員警當場製作，並經異議人當場簽收，違規
    舉發日期為97年8月17 日，有舉發通知單在卷可稽。縱舉發
    日期有所誤載，惟不影響本件原舉發及裁罰正確性。異議人
    上開所辯無可採取。
四、綜上所述，本件異議人確有在前揭時、地駕車闖越紅燈之違
    規行為，原處分機關依據道路交通管理處罰條例第53 條第1
    項、第63條第1項第3款之規定，裁處異議人罰鍰1800元並記
    違規點數3 點，核無違誤，異議人之異議為無理由，應予駁
    回。
五、據上論斷，應依道路交通案件處理辦法第19條，裁定如主文
中    華    民    國    97    年    11    月    18    日
                  交通法庭    法  官  蔡寶樺
上列正本證明與原本無異。
如對本裁定不服，應於送達後5 日內，向本院提出抗告狀（應抄
附繕本）。
中    華    民    國    97    年    11    月    19    日
                              書記官


司法院資訊處製作；財團法人民間司法改革基金會備份。
